臺灣臺中地方法院刑事判決
111年度訴字第414號
公  訴  人  臺灣臺中地方檢察署檢察官
被      告  賴俊森



上列被告因違反槍砲彈藥刀械管制條例案件，經檢察官提起公訴
（110年度偵字第36433號），嗣被告於準備程序中就被訴事實為
有罪之陳述，經告知簡式審判程序之旨，並聽取當事人之意見，
經本院合議庭裁定由受命法官獨任進行簡式審判程序，判決如下
：
    主    文
乙○○未經許可，持有具殺傷力子彈，處有期徒刑貳月，併科罰金
新臺幣壹萬元，有期徒刑如易科罰金，罰金如易服勞役，均以新
臺幣壹仟元折算壹日。
    犯罪事實
一、乙○○（毒品部分，已另案起訴）明知制式子彈係管制物品，
    非經中央主管機關許可，不得非法持有，於民國109年12月4
    日，在某不詳工地，拾獲制式散彈1顆，竟未經許可而無故
    持有制式散彈1顆，嗣於民國110年2月24日，因其另涉毒品
    案件，經警在其位於臺中市○區○○路00號7樓之9居所，扣得
    具殺傷力制式散彈1顆、第二級毒品安非他命1包（毛重0.49
    公克）、吸食器1組、玻璃球1個、夾鍊袋3包及手機1支。
二、案經臺中市政府警察局第一分局報告臺灣臺中地方檢察署檢
    察官偵查起訴。
    理    由
壹、程序事項
一、按除被告所犯為死刑、無期徒刑、最輕本刑為3 年以上有期
    徒刑之罪或高等法院管轄第一審案件者外，於前條第1 項程
    序進行中，被告先就被訴事實為有罪之陳述時，審判長得告
    知被告簡式審判程序之旨，並聽取當事人、代理人、辯護人
    及輔佐人之意見後，裁定進行簡式審判程序，刑事訴訟法第
    273 條之1 第1 項定有明文。查本件被告乙○○違反槍砲彈藥
    刀械管制條例案件，被告於本院準備程序就被訴事實為有罪
    之陳述，經本院告知被告簡式審判程序之旨，並聽取檢察官
    、被告之意見後，裁定改依簡式審判程序進行審判。
二、按簡式審判程序之證據調查，不受第159條第1項之限制，刑
    事訴訟法第273條之2定有明文，是於行簡式審判程序之案件
    ，被告以外之人於審判外之陳述，除有其他不得作為證據之
    法定事由外，應認具有證據能力。本判決所援引被告以外之
    人於審判外之陳述，因本案採行簡式審判程序，復無其他不
    得作為證據之法定事由，依上說明，應認均具有證據能力，
    合先敘明。
三、至於卷內所存經本院引用為證據之非供述證據部分，審酌與
    本件待證事實間均具有關連性，且無證據證明係實施刑事訴
    訟程序之公務員違背法定程序所取得，亦無證據證明有何偽
    造、變造之情事，復經本院行調查證據程序，是依刑事訴訟
    法第158條之4之反面解釋，自應認均具有證據能力，得作為
    證據。
貳、實體事項
一、認定犯罪事實之證據及理由：
  ㈠上揭犯罪事實，業據被告乙○○於警詢、偵查中及本院訊問庭
    、準備程序及審理時均坦承不諱（見偵卷第51、69、167至1
    68頁，本院卷第116、130、139頁），核與證人A1警詢指訴
    相符（見他字卷第31至35頁），並有指認犯罪嫌疑人紀錄表
    -A1指認、車號00-0000號車輛詳細資料報表、內政部警政署
    刑事警察局110年4月1日刑鑑字第1100024068號鑑定書、  
    員警職務報告（見他字卷第37至43、47、105至108、119頁
    ）、指認犯罪嫌疑人紀錄表-被告指認、110年2月24日0時50
    分許在臺中市○區○○路00號7樓之9對被告執行搜索：自願受
    搜索同意書、臺中市政府警察局第一分局搜索扣押筆錄、扣
    押物品目錄表、搜索及扣得物品照片、臺灣臺中地方檢察署
    110年度彈保字第118號扣押物品清單、贓證物品照片等資料
    在卷可稽（見偵卷第83至89、91、93至99、101、115至117
    、149、161頁）。
  ㈡至扣案之系爭子彈經送鑑結果：「送鑑散彈1顆，研判係口徑
    12GAUGE制式散彈，彈底發現有撞擊痕跡，經試射，可擊發
    ，認具殺傷力」等情，有內政部警政署刑事警察局110年4月
    1日刑鑑字第1100024068號鑑定書在卷可參（見他字卷第110
    5至108頁），益徵被告確係非法持有具殺傷力之制式子彈。
　㈢上開補強證據足以擔保被告前開任意性自白之真實性，核與
    事實相符，本件事證明確，被告犯行堪以認定，應依法論科
    。
二、論罪科刑：
  ㈠核被告所為，係犯槍砲彈藥刀械管制條例第12條第4項之非法
    持有子彈罪。
　㈡爰以行為人之責任為基礎，審酌被告無視國家管理槍枝、彈
    藥之禁令，無故持有具殺傷力之子彈1顆，對社會治安造成
    一定威脅；兼衡被告自述國中肄業之教育程度、已婚、有6
    個未成年子女、最大的剛讀高一、最小的現在2歲、幫忙扶
    養73歲父親與70歲母親、從事拆模板工作、每月收入約新臺
    幣10萬元至12萬元、配偶無工作在家帶小孩等語（見本院卷
    第140頁），暨其犯罪之動機、目的、手段、持有子彈之數
    量及時間、坦承犯行之犯後態度等一切情狀，量處如主文所
    示之刑，並諭知有期徒刑如易科罰金及罰金如易服勞役之折
    算標準。　
三、沒收部分：
    扣案之子彈1顆，雖經鑑定結果認具有殺傷力，然送鑑試射
    後僅餘空彈殼，業失其子彈之結構及性能，已不具殺傷力，
    非屬違禁物，爰不諭知沒收。
據上論斷，應依刑事訴訟法第273條之1第1項、第299條第1項前
段，槍砲彈藥刀械管制條例第12條第4項，刑法第11條前段、第4
1條第1項前段、第42條第3項前段，判決如主文。
本案經檢察官黃秋婷起訴，檢察官甲○○到庭執行職務。
中　　華　　民　　國　　111 　年　　8 　　月　　22　　日
                  刑事第九庭    法  官  彭國能
以上正本證明與原本無異。
如不服本判決應於收受判決後20日內向本院提出上訴書狀，並應
敘述具體理由；其未敘述上訴理由者，應於上訴期間屆滿後20日
內向本院補提理由書（均須按他造當事人之人數附繕本）「切勿
逕送上級法院」。
                                書記官  陳宇萱
中　　華　　民　　國　　111 　年　　8 　　月　　22　　日
附錄本案論罪科刑所犯法條
槍砲彈藥刀械管制條例第12條
未經許可，製造、販賣或運輸子彈者，處1年以上7年以下有期徒
刑，併科新台幣500萬元以下罰金。
未經許可，轉讓、出租或出借子彈者，處6月以上5年以下有期徒
刑，併科新台幣300萬元以下罰金。
意圖供自己或他人犯罪之用，而犯前二項之罪者，處3年以上10 
年以下有期徒刑，併科新台幣700萬元以下罰金。
未經許可，持有、寄藏或意圖販賣而陳列子彈者，處5年以下有
期徒刑，併科新台幣300萬元以下罰金。
第1項至第3項之未遂犯罰之。